【裁判字號】    98,訴,1635
【裁判日期】    981130
【裁判案由】    違反毒品危害防制條例
【裁判全文】
臺灣臺南地方法院刑事判決              98年度訴字第1635號
公  訴  人  臺灣臺南地方法院檢察署檢察官
被      告  乙○○
                    （另案於臺灣高雄第二監獄執行中）
上列被告因違反毒品危害防制條例案件，經檢察官提起公訴（98
年度毒偵字第2179號），被告於本院準備程序進行中，先就被訴
事實為有罪之陳述，經本院合議庭裁定由受命法官獨任進行簡式
審判程序，判決如下：
    主  文
乙○○施用第一級毒品，累犯，處有期徒刑玖月。
    事  實
一、乙○○曾於民國92年間，因施用毒品案件，經本院以92年度
    毒聲字第655號裁定送觀察、勒戒後，認有繼續施用毒品傾
    向，再經本院以92年度毒聲字第1819號裁定送戒治處所施以
    強制戒治，嗣因戒治成效良好，經本院以93年度毒聲字第20
    8號裁定停止戒治，所餘期間付保護管束，於93年10月25 日
    保護管束期滿而執行完畢，由臺灣臺南地方法院檢察署檢察
    官以93年度戒毒偵字第259號為不起訴處分確定。又其前於
    94年間因妨害公務案件，經本院以94年度易字第875號判決
    判處有期徒刑6月確定；復於同年間因違反毒品危害防制條
    例案件，經本院以94年度訴字第1652號判決判處應執行有期
    徒刑10月確定；再於95年間因詐欺案件，經本院以95年度簡
    字第3952號判決判處有期徒刑4月確定；又於同年間因違反
    毒品危害防制條例案件，經本院以96年度訴字第252號判決
    判處應執行有期徒刑1年2月確定，嗣上開各案經本院以96年
    度聲減字第1160號裁定減刑，並分別定其應執行有期徒刑8
    月、9月確定，上開有期徒刑接續執行，於96年12月31日縮
    短刑期假釋出監，並於97年3月18日縮刑期滿執行完畢。詎
    其猶不知悔改，於前揭強制戒治執行完畢釋放後5年內，復
    基於施用第一級毒品海洛因之犯意，於98年8月25日下午某
    時許，在其友人張貴城位於臺南市○區○○路139巷51弄16
    號之5住處內，以針筒注射之方式施用第一級毒品海洛因1次
    。嗣經警於98年8月28日下午1時10分許持搜索票至張貴城上
    開住處執行搜索時，發現乙○○亦適逢在場，經徵得乙○○
    之同意採集尿液送驗後，結果呈可待因及嗎啡陽性反應，始
    查知上情。
二、案經臺南市警察局第一分局報告臺灣臺南地方法院檢察署檢
    察官偵查起訴。
    理  由
壹、程序方面：
    按本件被告所犯係死刑、無期徒刑、最輕本刑為3 年以上有
    期徒刑以外之罪，其於準備程序就前揭被訴事實為有罪之陳
    述，經受命法官告知簡式審判程序之旨，並聽取其與公訴人
    之意見後，本院認無不得或不宜改依簡式審判程序進行之處
    ，爰依刑事訴訟法第273 條之1 第1 項、第284 條之1 ，裁
    定本件由受命法官獨任進行簡式審判程序，合先敘明。
貳、實體方面：
一、訊據被告對於上揭犯罪事實坦承不諱，本院復審酌：
  (一)被告曾於民國92年間，因施用毒品案件，經本院以92年度毒
    聲字第655號裁定送觀察、勒戒後，認有繼續施用毒品傾向
    ，再經本院以92年度毒聲字第1819號裁定送戒治處所施以強
    制戒治，嗣因戒治成效良好，經本院以93年度毒聲字第208
    號裁定停止戒治，所餘期間付保護管束，於93年10月25日保
    護管束期滿而執行完畢，由臺灣臺南地方法院檢察署檢察官
    以93年度戒毒偵字第259號為不起訴處分確定之事實，有臺
    灣高等法院被告前案紀錄表附卷可稽。是被告於涉本案之前
    ，業曾犯施用毒品，並經強制戒治執行完畢甚明。
  (二)次查，經警將被告於上揭時地遭查獲時所採集之尿液送驗結
    果，係呈嗎啡陽性反應，此有長榮大學確認報告、送驗尿液
    及年籍對照表附卷可稽。
  (三)準此而論，被告之尿液經檢驗結果，既係呈嗎啡陽性反應，
    顯見被告應有在前揭犯罪時間施用第一級毒品海洛因之行為
    甚明。
二、查海洛因屬毒品危害防制條例第2條第2項第1款所規定之第
    一級毒品，核被告所為，係犯毒品危害防制條例第10條第1
    項施用第一級毒品罪。被告持有第一級毒品，復進而施用，
    其持有毒品之低度行為，應為施用第一級毒品之高度行為所
    吸收，不另論罪。又被告有事實欄所列前揭犯罪前科紀錄，
    有臺灣高等法院被告前案紀錄表在卷可按，其受有期徒刑執
    行完畢，5年以內再故意犯本件有期徒刑以上之罪，應依刑
    法第47條第1項規定，論以累犯，並加重其刑。本院審酌被
    告施用毒品，足以戕害其身心，滋生其他犯罪，惡化治安，
    嚴重損及公益，且被告前曾犯施用毒品，業經強制戒治執行
    完畢，竟於短期內再為本件施用毒品犯行，顯見其不思悔改
    ，自制力亦顯不佳；惟另考量被告於犯後即能坦承犯行，而
    其施用毒品行為於本質上係屬自我戕害行為，反社會性之程
    度應屬較低等一切情狀，酌情量處如主文所示之刑，以資懲
    儆。
據上論斷，應依刑事訴訟法第273條之1第1項、第299條第1項前
段，毒品危害防制條例第10條第1項，刑法第11條、第47條第1項
，判決如主文。
本案經檢察官甲○○到庭執行職務。
中    華    民    國    98    年    11    月    30    日
                  刑事第六庭    法  官  郭瓊徽
以上正本證明與原本無異。
如不服本判決應於收受本判決後10日內向本院提出上訴書狀，並
應敘述具體理由。其未敘述上訴理由者，應於上訴期間屆滿後20
日內向本院補提理由書狀（均須按他造當事人之人數附繕本）「
切勿逕送上級法院」。
                                書記官  曾郁芳
中    華    民    國    98    年    11    月    30    日
附錄
毒品危害防制條例第10條
施用第一級毒品者，處 6 月以上 5 年以下有期徒刑。
施用第二級毒品者，處 3 年以下有期徒刑。


司法院資訊處製作；財團法人民間司法改革基金會備份。
